# 被指定的其他权益工具投资，本年处置的差额计入哪个科目

提问人：jj1991zy 时间：2020-04-15 08:05:23
求助各位老师，企业持有的被指定的其他权益工具投资本年处置，以前是按成本计量的可供出售金融资产，没有公允价值的变动，本年处置时，处置对价与账面价值的差额计入哪个科目？是计入其他综合收益还是计入年初未分配利润/盈余公积？应该是不会影响当期损益的吧？

回答人：chenyiwei
直接计入未分配利润，同时将前期累积的其他综合收益也直接转入未分配利润。不影响损益。